【裁判字號】    97,上易,651
【裁判日期】    971031
【裁判案由】    竊盜
【裁判全文】
臺灣高等法院臺南分院刑事判決         97年度上易字第651號
上  訴  人
即  被  告  甲○○
                    號
                    （現於臺灣雲林第二監獄另案執行中）
上列上訴人因竊盜案件，不服臺灣嘉義地方法院97年度易緝字第
17號中華民國97年7月29日第一審判決（起訴案號：臺灣嘉義地
方法院檢察署97年度偵字第199號），提起上訴，本院判決如下
：
    主  文
上訴駁回。
    理  由
一、按刑事訴訟法第三百六十一條、第三百六十七條規定，不服
    地方法院之第一審判決而上訴者，應提出上訴書狀，並敘述
    「具體理由」，為上訴必備之程式；其所提出之書狀未敘述
    上訴理由，或僅曾以言詞陳述上訴理由者，均應於上訴期間
    屆滿後二十日內補提理由書於第一審法院。第一審法院經形
    式審查，認逾期未補提上訴理由者，應定期間先命補正；逾
    期未補正者，為上訴不合法律上之程式，應以裁定駁回。倘
    已提出上訴理由，但所提非屬具體理由者，則由第二審法院
    以上訴不合法律上之程式，判決駁回。而所謂「具體理由」
    ，必依據卷內既有訴訟資料或提出新事證，指摘或表明第一
    審判決有何採證認事、用法或量刑等足以影響判決本旨之不
    當或違法，而構成應予撤銷之具體事由，始克當之（例如：
    依憑證據法則具體指出所採證據何以不具證據能力，或依憑
    卷證資料，明確指出所為證據證明力之判斷如何違背經驗、
    論理法則）；倘僅泛言原判決認定事實錯誤、違背法令、量
    刑失之過重或輕縱，而未依上揭意旨指出具體事由，或形式
    上雖已指出具體事由，然該事由縱使屬實，亦不足以認為原
    判決有何不當或違法者（例如：對不具有調查必要性之證據
    ，法院未依聲請調查亦未說明理由，或援用證據不當，但除
    去該證據仍應為同一事實之認定），皆難謂係具體理由，俾
    與第二審上訴制度旨在請求第二審法院撤銷、變更第一審不
    當或違法之判決，以實現個案救濟之立法目的相契合，並節
    制濫行上訴（最高法院九十七年度台上字第八九二號判決參
    照。）。
二、上訴意旨略以：「上訴人就犯罪事實(一)3、部分，原審認其
    已著手實行竊盜行為而不遂，判處有期徒刑參月，上訴人不
    服判決提起上訴，其理由為乙○○及張誌仁等人手持白鐵錏
    管圍打上訴人甲○○及吳政利，二人因不敵圍打，拔腿逃跑
    ，警方到達現場時吳政利所騎機車無故多出白鐵錏管。況甲
    ○○及吳政利分乘兩輛機車準備行竊，警方採證時，為何只
    有吳政利所騎之機車上有白鐵錏管，甲○○機車上卻無？懇
    請鈞院明察秋毫」等情。
三、被告吳政利前因連續竊盜案件，經臺灣雲林地方法院以95年
    度簡上字第34號判決判處有期徒刑伍月，如易科罰金以銀元
    參百元折算壹日確定，嗣經裁定減刑為有期徒刑貳月又拾伍
    日，如易科罰金以銀元參百元折算壹日確定，於民國九十六
    年七月二十七日縮短刑期執行完畢。詎猶不知悔改，因缺錢
    花用，為下列犯行：一、（一）3又另行起意，與吳政利基
    於意圖為自己不法所有之犯意聯絡，於九十六年十二月二十
    二日十八時四十分許，分別騎乘機車前往嘉義市○○段359
    地號農地，著手竊取乙○○放置於該處之白鐵錏管，嗣於當
    日十九時二十五分許，為乙○○及其子張誌仁當場發覺並與
    現場民眾共同出手圍捕而不遂。
四、原審判決依憑上訴人之自白，告訴人乙○○、張誌仁之指述
    、現場照片、被害報告單及贓物認領保管單，認定犯罪事實
    一、（一）3部分，上訴人已著手實行竊盜行為而不遂，係
    犯刑法第三百二十條第三項、第一項之竊盜未遂罪，應依刑
    法第二十五條第二項之規定，按既遂犯之刑減輕之。另被告
    甲○○就上開犯罪事實一、（一）3之犯行，與吳政利有犯
    意聯絡及行為分擔，均為共同正犯。又被告甲○○所犯上開
    三罪，犯意各別，行為互異，應予分論併罰。再被告甲○○
    前因連續竊盜，經臺灣雲林地方法院判處有期徒刑伍月，減
    刑為有期徒刑貳月又拾伍日確定，於九十六年七月二十七日
    縮短刑期執行完畢，業如前述，並有其臺灣高等法院被告前
    案紀錄表在卷可佐，其於受徒刑之執行完畢後，五年以內故
    意再犯本件有期徒刑以上之三罪，應依刑法第四十七條第一
    項之規定論以累犯，加重其刑，並就其所犯竊盜未遂罪部分
    先加後減之。並依被告甲○○之供述及其前案紀錄表，審酌
    ：其國中畢業之智識程度，有竊盜等前案紀錄，素行非佳，
    係從事建築粗工、獨自居住之生活狀況，徒手行竊之犯罪手
    段，犯後坦承犯行之態度，以及其正值壯年，不思勞動賺取
    金錢，竟於二日內多次竊取他人財物，並審酌其竊得之財物
    價值、為警查獲後已發還告訴人等一切情狀，就被告甲○○
    於九十六年十二月二十一日所犯竊盜罪量處有期徒刑肆月，
    並就其於九十六年十二月二十二日所犯共同竊盜及本件共同
    竊盜未遂罪分別量處有期徒刑陸月、參月，並參酌檢察官之
    求刑，定其應執行之刑為有期徒刑拾壹月，原審法院已敘明
    認定上訴人犯罪事實之理由、證據及量刑審酌之事由，從形
    式上予以審查，並無違背法令之情形。
五、上訴人提起上訴，僅泛稱警方到達現場時吳政利所騎機車無
    故多出白鐵錏管，況甲○○及吳政利分乘兩輛機車準備行竊
    ，警方採證時，為何只有吳政利所騎之機車上有白鐵錏管，
    甲○○機車上卻無？懇請鈞院明察秋毫云云，並未依據卷內
    既有訴訟資料或提出新事證，指摘或表明第一審判決有何採
    證認事、用法或量刑等足以影響判決本旨之不當或違法之具
    體事由（按上訴理由是否具體，係屬第二審審查之範圍，不
    在命補正之列，刑事訴訟法第三百六十一條修正立法理由參
    照）。按之上開規定，本件上訴顯屬違背法律上之程式，自
    應予以駁回，並不經言詞辯論為之。
六、依刑事訴訟法第三百六十七條前段、第三百七十二條，判決
    如主文。
中    華    民    國    97    年    10    月    31    日
                  刑事第三庭    審判長法  官    陳義仲
                                      法  官    蘇清水
                                      法  官    宋明中
以上正本證明與原本無異。
不得上訴。
                                      書記官    翁心欣
中    華    民    國    97    年    10    月    31    日


司法院資訊處製作；財團法人民間司法改革基金會備份。
